【裁判字號】    97,訴,1589
【裁判日期】    981008
【裁判案由】    偽造有價證券等
【裁判全文】
臺灣高雄地方法院刑事判決              97年度訴字第1589號
公  訴  人  臺灣高雄地方法院檢察署檢察官
被      告  戊○○○
指定辯護人  庚○○律師
上列被告因偽造有價證券等案件，經檢察官提起公訴（97年度偵
緝字第1370號），本院判決如下：
    主  文
戊○○○連續犯偽造有價證券罪，處有期徒刑參年陸月。未扣案
如附表所示之偽造支票參張（除備註欄所示之部分外），均沒收
。
    事  實
一、戊○○○於民國88年10月27日後至90年5 月初前某日，在不
    詳處所，以不詳方式取得如附表所示於發票人欄各已蓋印「
    宏彰貿易有限公司」（下稱宏彰公司）「乙○○」、「甲○○」印文，而其他各欄位尚未填載之空白支票3 張（宏彰公
    司負責人乙○○於88年10月27日上午8 時許，在彰化市○○
    路333 號宏彰公司內，連同印章一起遭竊後，遭不詳之人盜
    蓋印文於其上）後，未經乙○○、甲○○及宏彰公司同意或
    授權，竟基於意圖供行使之用而偽造有價證券之概括犯意，
    而為下列行為：
（一）於90年5 月初某時，戊○○○在其位於高雄市○○區○○
      路230 號處所，將附表編號二所示支票交由不知情癸○○
      （別名羅偉哲）作為支付新臺幣（下同）15,000元工資使
      用，並授權癸○○於附表編號二所示發票日及金額欄位填
      載各該事項，偽造完成附表編號二所示支票後（支票票號
      、發票日、發票人、金額及付款人等均詳如附表編號二所
      示），癸○○於同年6 月20日至23日間之某日，將該支票
      背書交付與不知情游素英作為借款之用而行使之。
（二）於90年6 月中旬某時，丙○○陪同丁○○至戊○○○前揭
      處所借款，戊○○○遂將附表編號一、三所示2 張支票交
      由不知情丁○○作為借款之用，並授權丁○○於附表編號
      一、三所示發票日及金額欄位填載各該事項，偽造完成附
      表編號一、三所示支票後（支票票號、發票日、發票人、
      金額及付款人等均詳如附表編號一、三所示），丁○○旋
      於同日將該等支票交付與不知情丙○○作為借款之用，以
      換取現金而行使之。後丙○○將附表編號一所示支票背書
      交付與不知情許瑞蘭作為週轉之用，許瑞蘭在支票背面蓋
      印，後持以兌領；而在附表編號三所示支票背面簽名後存
      入己之帳戶。詎上開支票屆期提示均因已申報掛失而遭退
      票，始循線查悉上情。
二、案經彰化縣警察局彰化分局報告臺灣彰化地方法院檢察署檢
    察官呈請臺灣高等法院檢察署檢察長令轉臺灣高雄地方法院
    檢察署檢察官偵查起訴。
    理  由
壹、證據能力部分：
一、證人癸○○警詢之陳述：
    按被告以外之人於審判外之言詞或書面陳述，除法律有規定
    者外，不得作為證據，刑事訴訟法第159 條第1 項固定有明
    文。惟按被告以外之人於審判中滯留國外或所在不明而無法
    傳喚或傳喚不到者，其於檢察事務官、司法警察官或司法警
    察調查中所為之陳述，經證明具有可信之特別情況，且為證
    明犯罪事實之存否所必要者，得為證據，刑事訴訟法第159
    條之3 第1 項第3 款定有明文。查證人癸○○於警詢之陳述
    ，固屬傳聞證據，惟其於警詢時之陳述，係首次接受本件犯
    罪相關案情之詢問，距離案發較近，且被告並未在場，並無
    足夠時間思考其自身與被告間之利害關係，顯無外力介入、
    干擾其陳述之情形，具有可信之特別情況，且為證明本件犯
    罪事實之存否所必要，又於本院審理中經合法傳喚、拘提未
    到，有送達證書3 紙、高雄市政府警察局新興分局98年9 月
    24日高市警新分偵字第0980024923函及報告書各1 份在卷可
    參，承前揭法條意旨，自有證據能力。
二、證人癸○○、丁○○偵查中未經具結之陳述：
  1.按被告以外之人於偵查中向檢察官所為之陳述，除顯有不可
    信之情況者外，得為證據，刑事訴訟法第159 條之1 第2 項
    定有明文。又刑事訴訟法第158 條之3 規定：「證人、鑑定
    人依法應具結而未具結者，其證言或鑑定意見，不得作為證
    據。」所謂「依法應具結而未具結者」，係指檢察官或法官
    依刑事訴訟法第175 條之規定，以證人身分傳喚被告以外之
    人（證人、告發人、告訴人、被害人、共犯或共同被告）到
    庭作證，或雖非以證人身分傳喚到庭，而於訊問調查過程中
    ，轉換為證人身分為調查時，此時其等供述之身分為證人，
    則檢察官、法官自應依本法第186 條有關具結之規定，命證
    人供前或供後具結，其陳述始符合第158 條之3 之規定，而
    有證據能力。若檢察官或法官非以證人身分傳喚而以告發人
    、告訴人、被害人或共犯、共同被告身分傳喚到庭為訊問時
    （例如刑事訴訟法第71條、第219 條之6 第2 項、第236 條
    之1 第1 項、第248 條之1 、第271 條第2 項、第271 條之
    1 第1 項），其身分既非證人，即與「依法應具結」之要件
    不合，縱未命其具結，純屬檢察官或法官調查證據職權之適
    法行使，當無違法可言。而前揭不論係本案或他案在檢察官
    面前作成未經具結之陳述筆錄，係屬被告以外之人於偵查中
    向檢察官所為之陳述，本質上屬於傳聞證據，基於保障被告
    在憲法上之基本訴訟權，除該被告以外之人死亡、身心障礙
    致記憶喪失或無法陳述、滯留國外或所在不明而無法傳喚或
    傳喚不到、或到庭後拒絕陳述等情形外，如已經法院傳喚到
    庭具結而為陳述，並經被告之反對詰問，前揭非以證人身分
    而在檢察官面前未經具結之陳述筆錄，除顯有不可信之情況
    者外，得為證據，並應於判決內敘明其符合傳聞證據例外之
    理由（最高法院96年度臺上字第3527號判決參照）。
  2.查證人癸○○、丁○○於偵訊中之陳述，雖未經具結，惟檢
    察官分別係以「關係人」、「被告」之身分予以傳喚到庭訊
    問，有偵訊筆錄在卷可按，則其等身分既非證人，即與「依
    法應具結」之要件不合，縱未命其具結，純屬檢察官調查證
    據職權之適法行使，自未違法，且證人癸○○於本院審理中
    ，經合法傳喚、拘提未到，已如前述，亦無其他顯不可信之
    情況；另證人丁○○業經本院傳喚到庭具結而為陳述，並經
    被告為反對詰問，有結文及審判筆錄各1 份在卷可稽，則其
    等於偵查中之陳述，雖未經具結，承前揭法條、判決意旨，
    自均具有證據能力。
三、按被告以外之人於審判外之陳述，雖不符前4 條之規定，而
    經當事人於審判程序同意作為證據，法院審酌該言詞陳述或
    書面陳述作成時之情況，認為適當者，亦得為證據，刑事訴
    訟法第159 條之5 第1 項定有明文。查本案認定事實所引用
    之卷內其餘卷證資料，除原已符同法第159 條之1 至第159
    條之4 規定、及法律另有規定等傳聞法則例外規定，而得作
    為證據外，並無證據證明係公務員違背法定程序所取得，而
    檢察官、被告及辯護人於本院行準備程序及審理時，均同意
    其證據能力，且本院審酌前揭陳述作成時之情況，並無違法
    取證之瑕疵，亦認以之作為證據為適當，是本件有關被告以
    外之人於審判外之言詞或書面陳述等供述證據，依前揭法條
    意旨，自均得為證據。
貳、實體部分：
一、訊據被告固坦認未經授權，擅自將附表所示3 張支票授權他
    人為發票行為，並交付他人使用，惟矢口否認有何偽造有價
    證券犯行，辯稱：其係將附表所示3 張空白支票均交付證人
    癸○○使用，其不認識證人丁○○，並未將附表編號一、三
    所示支票交付證人丁○○云云。經查：
（一）被告於不詳時地，以不詳方式取得如附表所示於發票人欄
      各已蓋印「宏彰貿易有限公司」、「乙○○」、「甲○○
      」印文，而其他各欄位尚未填載之空白支票3 張後，旋於
      事實欄一（一）所示時、地，將附表編號二所示支票交由
      不知情證人癸○○作為支付15,000元工資使用，並授權證
      人癸○○於附表編號二所示發票日及金額欄位填載各該事
      項，偽造完成附表編號二所示支票後，證人癸○○將該支
      票交付與不知情證人游素英作為借款之用一節，業據證人
      癸○○於警詢及偵訊時、證人游素英於警詢時證述甚詳（
      見警卷第3 至7 頁、97年度偵緝字第1370號卷，下稱偵卷
      三，第51頁）；而於事實欄一（二）所示時、地，證人丙○○陪同證人丁○○向被告借款，被告遂將附表編號一、
      三所示2 張支票交由不知情證人丁○○作為借款之用，並
      授權證人丁○○於附表編號一、三所示發票日及金額欄位
      填載各該事項，偽造完成附表編號一、三所示支票後，證
      人丁○○旋將該等支票交付與不知情證人丙○○作為借款
      之用，以換取現金。後證人丙○○將附表編號一所示支票
      交付與證人許瑞蘭作為週轉之用；而將附表編號三所示支
      票存入己之帳戶等情，亦據證人丁○○於偵訊及本院審理
      時、證人許瑞蘭於警詢時證述歷歷（見警卷第11頁正、反
      面、95年度偵緝字第135 號卷，下稱偵卷一，第11至12頁
      、第84頁、96年度他字第460 號卷，下稱偵卷二，第28頁
      、偵卷三第51頁、本院卷第48、50、52至56頁），核與證
      人丙○○於警詢、偵訊及本院審理時證述大致相符（見警
      卷第12至14頁、偵卷一第32至34頁、見本院卷第58、62頁
      ）。而被告亦於本院審理時供稱：其知悉附表所示3 張支
      票為空白支票，其同意證人癸○○自己填寫發票日期及金
      額，並知悉證人癸○○拿這些支票運用等語（見本院卷第
      139 頁），足徵被告確同意授權他人於附表所示3 張支票
      為發票行為並予以使用。此外，並有如附表所示3 張支票
      影本附卷可稽（見警卷第19、24、30頁），益見附表所示
      3 張支票確由被告交付證人癸○○、丁○○，並同意、授
      權其等分別於附表所示支票上，填寫發票日期及金額等發
      票事項而使用無訛。
（二）附表所示3 張空白支票係證人乙○○、甲○○及宏彰公司
      於88年10月27日上午8 時許，在彰化市○○路333 號宏彰
      公司內，連同印章一起遭竊，並經掛失止付，而附表所示
      支票發票人欄上之印文均為真正一節，業據證人乙○○於
      警詢、偵訊時、甲○○於偵訊時證述甚詳（見警卷第1 至
      2 頁、偵卷一第84頁），並有掛失止付票據提示人資料查
      報表、臺中市票據交換所退票理由單影本各3 紙、遺失票
      據申報書影本2 紙、報案證明申請書影本1 紙附卷可憑（
      見警卷第18至20頁、第23至25頁、第29至30頁），足見附
      表所示3 張空白支票均非出於證人乙○○、甲○○及宏彰
      公司之意願而流通於市面，自均未授權他人使用，則他人
      無權為發票行為甚明，故附表所示3 張支票，俱屬偽造無
      訛。是以，被告明知其未經證人乙○○、甲○○及宏彰公
      司授權使用附表所示3 張支票，自係無製作名義人，猶以
      發票人地位授權證人癸○○、丁○○填載前揭發票事項，
      並予以使用，主觀上自有供行使之用意圖，客觀上亦有偽
      造有價證券之行為至明。
（三）雖被告以前詞置辯，惟查：
    1.被告前於90年11月9 日及同年11月15日分別於警詢時供稱
      ：附表所示支票均係由「楊月卿」交付給其云云（見警卷
      第8 頁反面至第9 頁、第10頁），於偵訊及本院審理時則
      改稱：附表所示支票係證人許文福透過證人辛○○○交付
      給其云云（見偵卷三第39至40頁、本院卷第136 頁），前
      後供述互有齟齬，已難盡信，且亦分別為證人許文福、辛○○○所否認（詳後述），另就是否1 次將附表所示3 張
      空白支票均交付與證人癸○○等情，亦為證人癸○○否認
      在卷，證稱：被告僅交付1 張空白支票給其等語（見偵卷
      三第51頁），是被告前揭辯稱，均無足採憑。
    2.又證人丁○○就收取附表編號一、三所示地點、如何前往
      被告處所、填載方式等事項，前後證述不一，與證人丙○○證述或有未同，惟證人丁○○與丙○○於本院審理時均
      證稱：忘記、沒印象、不記得等語（見本院卷第56、57、
      59、60、63頁），足見證人丁○○、丙○○之記憶有隨時
      間淡忘之情，而本案案發至今已距8 年之久，且證人丁○○第1 次於偵查中證述時間為95年2 月21日等情，有偵訊
      筆錄1 份在卷可佐（見偵卷一第10頁），足徵證人丁○○
      第1 次證述時距案發當時亦近5 年之久，則證人2 人之記
      憶力，隨時間流逝而減損，或有記憶不清、淡忘而證述非
      同之情，尚屬常情。復互核證人丁○○、丙○○前揭證述
      ，就本件被告授權偽造附表編號一、三所示支票取得方式
      、對象、張數、由何人填載等主要基本事實均證述一致，
      則其等前揭陳述之完整性或有微疵，惟此細節性部分尚無
      礙其等證言之採納。又衡證人丁○○、丙○○與被告間，
      彼等無怨懟或金錢糾紛及仇恨，為證人丁○○所自陳（見
      本院卷第57頁），並為被告坦認在卷（見本院卷第138 頁
      ），衡情酌理證人丁○○、丙○○斷無甘冒偽證刑責來誣
      攀被告之理，足見證人丁○○、丙○○前揭證述，堪以採
      信。
（四）至被告聲請傳喚證人己○○（原名陳淑芬），以證明其係
      1 次將附表所示3 張支票交付與證人癸○○，惟本件事證
      已臻明確，且經本院2 次送達，均為寄存送達、或查無此
      人等情，有送達證書3 份在卷可徵（見本院卷第106 至10
      7 頁、第117 頁），已不能傳喚調查，自無再予調查之必
      要，附此敘明。
（五）綜上所述，被告上揭偽造有價證券犯行，堪以認定，應予
      依法論科。
二、新舊法比較適用部分：
（一）查被告行為後，刑法部分條文業於94年1 月7 日修正，94
      年2 月2 日公布，於95年7 月1 日施行，現行刑法第2 條
      第1 項規定：「行為後法律有變更者，適用行為時之法律
      。但行為後之法律有利於行為人者，適用最有利於行為人
      之法律。」上開規定乃與刑法第1 條罪刑法定主義契合，
      而貫徹法律禁止溯及既往原則，係規範行為後法律變更所
      生新舊法律比較適用之準據法，是刑法第2 條本身雖經修
      正，但刑法第2 條既屬適用法律之準據法，本身尚無比較
      新舊法之問題，應一律適用裁判時之現行刑法第2 條規定
      以決定適用之刑罰法律，先予辨明。又本次刑法修正之比
      較新舊法，應就罪刑有關之共犯、未遂犯、想像競合犯、
      牽連犯、連續犯、結合犯、以及累犯加重、自首減輕暨其
      他法定加減原因（如身分加減）與加減例等一切情形，綜
      其全部罪刑之結果而為比較，最高法院95年5 月23日95年
      度第8 次刑庭會議決議可資參照。經查：
    1.刑法第201 條第1 項之偽造有價證券罪，法定刑為3 年以
      上10年以下有期徒刑、得併科3 千元以下罰金，就法定最
      高罰金刑部分，依95年6 月14日修正公布，95年7 月1 日
      施行之刑法施行法第1 條之1 規定「中華民國94年1 月7
      日刑法修正後，刑法分則編所定罰金之貨幣單位為新臺幣
      。94年1 月7 日刑法修正時，刑法分則編未修正之條文定
      有罰金刑者，自94年1 月7 日刑法修正施行後，就其所定
      數額提高為30倍。但72年6 月26日至94年1 月7 日新增或
      修正之條文，就其所定數額提高為3 倍」，經比較結果關
      於法定刑最高罰金部分，修正前後規定並無不同（新法以
      新臺幣為貨幣單位，修正施行後，就其所定數額提高為30
      倍，實際與行為時法罰金刑相同），不生法律變更比較問
      題，即無刑法第2 條第1 項適用餘地。再就法定最低罰金
      刑部分，修正前刑法第33條第5 款原規定：「罰金：1 元
      以上」，依罰金罰鍰提高標準條例第1 條前段規定得提高
      2 至10倍，及現行法規所定貨幣單位折算新臺幣條例第2
      條換算為新臺幣結果，為3 元，而修正後則規定：「罰金
      ：新臺幣1,000 元以上，以百元計算之」，已將科處罰金
      之最低額提高至1,000 元以上，就法定刑最低罰金部分，
      修正後之規定顯非較有利於被告，故依現行即修正後刑法
      第2 條第1 項前段規定，此部分應以修正前刑法第33條第
      5 款之規定對被告較為有利。
    2.刑法第56條連續犯之規定，業於94年2 月2 日修正公布刪
      除，並於95年7 月1 日起施行，是於新法修正施行後，行
      為人之數犯罪行為，即須分論併罰。此刪除雖非犯罪構成
      要件之變更，但顯已影響行為人刑罰之法律效果，自屬法
      律有變更，依修正後刑法第2 條第1 項前段規定，比較新
      、舊法結果，仍應以行為時法律即舊法論以連續犯對被告
      較為有利。
    3.關於罰金之加減，修正前刑法第68條規定「拘役或罰金加
      減者，僅加減其最高度。」修正後併入刑法第67條規定「
      有期徒刑或罰金加減者，其最高度及最低度同加減之。」
      是罰金刑之加減，原僅以最高度加減計之，惟修正後最低
      度併同加減之，比較新舊法，自以修正前刑法第68條對被
      告較為有利。
（二）本院經綜合全部罪刑之結果，在適用「罪刑綜合比較原則
      」、「擇用整體性原則」（最高法院27年上字第2615號判
      例意旨參照），本案應一體適用被告行為時之法律對其較
      為有利。
（三）關於刑法第55條想像競合犯之規定，新法增列但書「不得
      科以較輕罪名所定最輕本刑以下之刑」，係科刑之限制，
      為法理之明文化，非屬法律之變更，自無新舊法比較之問
      題。至沒收部分，刑法第38條雖亦經修正，惟沒收為從刑
      ，從刑附屬於主刑，除法律有特別規定者外，依主刑所適
      用之法律，本件主刑部分即宣告刑所據以決定之法律既適
      用修正前刑法之規定，沒收部分自應從之，均併予敘明。
三、論罪科刑部分：
（一）核被告所為，係犯刑法第201 條第1 項之偽造有價證券罪
      。而偽造有價證券復持以行使，其行使行為吸收於偽造行
      為之中，不另論罪。而被告利用不知情證人癸○○、丁○○於附表所示3 張空白支票上，填載發票日期及金額等發
      票事項後，交付他人而行使之，以遂行其前揭犯行，為間
      接正犯。被告先後多次偽造有價證券犯行，均時間緊接，
      犯罪方法相同，均觸犯構成要件相同之罪名，顯係基於概
      括犯意反覆為之，為連續犯，應依修正前刑法第56條之規
      定，論以偽造有價證券一罪，並加重其刑。復被告同時交
      付並授權證人丁○○就附表編號一、三所示2 張支票填載
      發票事項後交付丙○○而為行使之行為，應屬一行為，同
      時侵害乙○○、甲○○及宏彰公司之數財產法益，觸犯偽
      造有價證券罪數罪名，為想像競合犯，依刑法第55條前段
      規定，從一重之連續偽造有價證券罪處斷。爰審酌被告持
      有他人票據，卻未經發票人授權，擅自授權他人使用，其
      所偽造支票張數次數不多，對社會經濟秩序、交易安全之
      影響，犯罪所生損害程度，尚非重大，惟犯罪後否認犯行
      ，犯後態度未佳等一切情狀，量處如主文所示之刑，以資
      儆懲。
（二）沒收部分：
      按偽造之有價證券，不問屬於犯人與否，沒收之，刑法第
      205 條定有明文。又票據之偽造或票據上簽名之偽造，不
      影響於真正簽名之效力，票據法第15條定有明文。是未扣
      案如附表所示之偽造支票3 張，均係偽造之有價證券，均
      應依刑法第205 條規定諭知沒收。至附表所示支票上「羅
      偉哲」、「丙○○」之簽名、「許瑞蘭」之印文，均係證
      人癸○○、丙○○、許瑞蘭真正之簽名、印文，而附表所
      示各支票上之「宏彰貿易有限公司」、「乙○○」、「甲○○」之印文，亦均係真正之印章蓋印，業據證人乙○○
      、甲○○證述如前，均非偽造之印文，自均不得宣告沒收
      （最高法院48年臺上字第1533號、51年臺上字第1054號判
      例意旨參照），併予敘明。
參、不另為無罪諭知部分：
一、公訴意旨另略以：被告原係代客記帳業者，為人辦理二胎貸
    款亦為其業務之一，於88年10月27日以後至90年間之不詳時
    間，取得如附表所示前揭空白支票3 紙，審核發現發票人姓
    名與欲借款之公司負責人不符，無法辦理二胎貸款，乃暫時
    保管。嗣於90年間在高雄市，未經乙○○及甲○○之同意，
    連續擅自於前揭時、地，將附表所示支票各用以支付工資、
    借貸為由，分別交付癸○○、丁○○而授權其等填載前揭事
    項而使用（偽造有價證券部分，業經本院判決有罪如前），
    而以上揭方式將附表所示支票侵占入己。因認被告涉犯刑法
    第336 條第2 項之業務侵占罪嫌等語。
二、按犯罪事實應依證據認定之，無證據不得認定犯罪事實；不
    能證明被告犯罪者，應諭知無罪之判決，刑事訴訟法第154
    條第2 項、第301 條第1 項前段分別定有明文。又按被告或
    共犯之自白，不得作為有罪判決之唯一證據，仍應調查其他
    必要之證據，以察其是否與事實相符，刑事訴訟法第156 條
    第2 項定有明文。再被告之自白，雖為證據之一種，但必與
    事實相符者為限，若其自白顯有疑義，而審理事實之法院，
    就其職權調查之所得，仍未能證明其自白確與事實相符者，
    自不得據為認定犯罪事實唯一之基礎（最高法院18年上字第
    1087號判例參照），是被告自白須與客觀事實相符，始得採
    為證據，縱採為證據，亦不得以被告自白為有罪判決之唯一
    證據，苟無其他積極證據以為相佐，自應為無罪之認定。
三、經查：被告固於偵訊及本院審理時供稱：附表所示3 張空白
    支票係證人許文福之姊（即證人辛○○○）交付給其，因證
    人癸○○向其借款，其即將該3 張空白支票交付、授權給證
    人癸○○填寫、使用云云。惟證人許文福於偵訊時證稱：其
    之前在介紹買賣土地，被查獲時，有請證人辛○○○幫其準
    備資料，資料內沒有什麼支票。之前被告有寄給其一些資料
    ，其被捕後被告與其聯絡，其告訴她資料在證人辛○○○那
    裡等語（見偵卷三第50頁），足見證人許文福否認其經由證
    人辛○○○交付給被告之資料內，含有附表所示3 張空白支
    票。而證人辛○○○於本院審理時則證稱：未見過附表所示
    支票，證人許文福未曾委託其交付資料與被告等語（見本院
    卷第44至45頁），則附表所示支票是否為證人許文福透過證
    人辛○○○交付與被告？是否原為被告客戶即證人許文福所
    有？即有合理可疑。承前揭法規及判例意旨，自難僅憑被告
    前揭唯一自白，遽認被告係基於業務上之關係而持有附表所
    示支票，率以業務侵占罪相繩。此外，公訴人復未提出其他
    積極證據證明被告係以不法方式取得附表所示支票，故上開
    公訴意旨所指被告此部分犯行，尚不能證明，原應均為無罪
    之諭知，惟因檢察官認此部分如成立犯罪，即與前開論罪科
    刑部分有牽連犯之裁判上一罪之關係，爰不另為無罪之諭知
    ，附此敘明。
據上論斷，應依刑事訴訟法第299 條第1 項前段，刑法第2 條第
1 項前段、修正前刑法第56條、刑法第201 條第1 項、第55條前
段、第205 條，刑法施行法第1 條之1 第1 項、第2 項前段，判
決如主文。
本案經檢察官壬○○到庭執行職務。
中    華    民    國    98    年    10    月    8     日
                  刑事第九庭  審判長法  官   鄭詠仁
                                    法  官   黃沛文
                                    法  官   謝枚霏
附表：
 ┌──┬─────┬─────┬───┬─────┬────┬────────┐
 │編號│支票票號  │發票日    │發票人│金額      │付款人  │備註            │
 │    │          │（民國）  │      │（新臺幣）│        │                │
 ├──┼─────┼─────┼───┼─────┼────┼────────┤
 │一  │AS0000000 │90年8 月21│乙○○│4萬5千元  │彰化市第│「丙○○」之背書│
 │    │          │日        │、宏彰│          │十信用合│、「許瑞蘭」之印│
 │    │          │          │貿易有│          │作社    │文及發票人欄「王│
 │    │          │          │限公司│          │        │至宏」、「宏彰貿│
 │    │          │          │      │          │        │易有限公司」之印│
 │    │          │          │      │          │        │文部分，均為真正│
 │    │          │          │      │          │        │，均不沒收。    │
 ├──┼─────┼─────┼───┼─────┼────┼────────┤
 │二  │AS0000000 │90年6 月30│乙○○│1萬5千元  │同上    │「羅偉哲」之背書│
 │    │          │日        │、宏彰│          │        │及發票人欄「王至│
 │    │          │          │貿易有│          │        │宏」、「宏彰貿易│
 │    │          │          │限公司│          │        │易有限公司」之印│
 │    │          │          │      │          │        │文部分，均為真正│
 │    │          │          │      │          │        │，均不沒收。    │
 ├──┼─────┼─────┼───┼─────┼────┼────────┤
 │三  │AS0000000 │90年9月5日│甲○○│5萬元     │同上    │「丙○○」之簽名│
 │    │          │          │      │          │        │及發票人欄「王有│
 │    │          │          │      │          │        │特」之印文部分，│
 │    │          │          │      │          │        │均為真正，均不沒│
 │    │          │          │      │          │        │收。            │
 └──┴─────┴─────┴───┴─────┴────┴────────┘
以上正本證明與原本無異。
如不服本判決應於收受送達後10日內向本院提出上訴書狀，並應
敘述具體理由；如未敘述上訴理由者，應於上訴期間屆滿後20日
內向本院補提理由書（均須按他造當事人之人數附繕本）「切勿
逕送上級法院」。
中    華    民    國    98    年    10    月    8     日
                                    書記官   楊馥如
附錄本判決論罪科刑法條：
刑法第201條第1項
（有價證券之偽造變造與行使罪）
意圖供行使之用，而偽造、變造公債票、公司股票或其他有價證
券者，處3 年以上 10 年以下有期徒刑，得併科 3 千元以下罰
金。


司法院資訊處製作；財團法人民間司法改革基金會備份。
